臺灣花蓮地方法院民事裁定
111年度消債更字第3號
聲  請  人  洪金福  
即債務人    
代  理  人  黃健弘律師(法扶律師)
上列當事人因消費者債務清理事件聲請更生，本院裁定如下：
    主  文
債務人洪金福自民國111年5月13日下午4時起開始更生程序。
命司法事務官進行本件更生程序。
    理  由
一、按債務人不能清償債務或有不能清償之虞者，得依本條例所
    定更生程序，清理其債務。債務人無擔保或無優先權之債務
    總額未逾新臺幣（下同）1,200萬元者，於法院裁定開始清
    算程序或宣告破產前，得向法院聲請更生。債務人對於金融
    機構負債務者，在聲請更生或清算前，應向最大債權金融機
    構請求協商債務清償方案，或向其住、居所地之法院或鄉、
    鎮、市、區調解委員會聲請債務清理之調解。協商或調解成
    立者，債務人不得聲請更生或清算，但因不可歸責於己之由
    ，致履行有困難者，不在此限。法院開始更生程序之裁定，
    應載明其年、月、日、時，並即時發生效力。法院裁定開始
    更生或清算程序後，得命司法事務官進行更生或清算程序，
    必要時得選任律師、會計師或其他適當之自然人或法人一人
    為監督人或管理人，消費者債務清理條例（下稱消債條例）
    第3條、第42條第1項、第151條第1項、第7項、第16條第1項
    分別定有明文。
二、聲請意旨略以：聲請人債務總金額約3,067,032元，有不能
    清償債務之情事，現擔任砍草臨時工，每月收入約15,000元
    ，扣除每月個人必要生活費用支出，尚有償還能力，願盡力
    按月償還積欠款項，爰聲請更生等語。
三、經查：
　㈠聲請人主張有不能清償債務之情事，業據提出債權人清冊、
    財團法人金融聯合徵信中心查詢當事人綜合信用報告回覆書
    、108、109年度綜合所得稅各類所得資料清單、全國財產總
    歸戶財產查詢清單、切結書、勞工保險被保險人投保資料表
    、查封登記函、民事強制執行聲請狀、存摺封面及內頁為證
    。債權人亦提出聲請人欠款資料在卷可憑。
　㈡按債務人必要生活費用，以最近一年衛生福利部或直轄市政
    府所公告當地區每人每月最低生活費1.2倍定之。受扶養者
    之必要生活費用，準用第一項規定計算基準數額，並依債務
    人依法應負擔扶養義務之比例認定之。前二項情形，債務人
    釋明更生期間無須負擔必要生活費用一部或全部者，於該範
    圍內，不受最低數額限制；債務人證明確有必要支出者，不
    受最高數額及應負擔比例之限制。消債條例第64條之2定有
    明文。聲請人主張每月工作收入約15,000元（另有領取敬老
    津貼每月3,772元），而其個人必要生活支出方面，依衛生
    福利部公告111年度臺灣省每人每月最低生活費用標準之1.2
    倍17,076元，並衡酌聲請人、受扶養人之年齡、身份、健康
    情形（無特別傷病）等情，兼聲請人聲請更生，本應樽節度
    日，若無其他特殊必要之額外支出並提出相當證明，以上開
    基準數額核算聲請人必要生活費用，應屬適當。
　㈢聲請人名下有坐落花蓮縣○○鎮○○段000地號土地，現為本院11
    0司執字第13582號強制執行事件查封拍賣中，經鑑定上開土
    地價格為1,220,000元；其名下另有民國81年出廠、車號00-
    0000車輛，殘值不高。對照其對合作金庫資產管理股份有限
    公司、新加坡商艾星國際有限公司台灣分公司所負本金債務
    1,874,836元、1,110,149元、122,200元及利息、違約金之
    金額，應認有不能清償債務之情形。
　㈣聲請人無擔保或無優先權之債務總額未逾1,200萬元，未經法
    院裁定開始清算程序或宣告破產，另依卷內資料無消債條例
    第6條第3項、第8條或第46條各款所定駁回更生聲請之事由
    存在，則其聲請更生，並無不合，應予准許。
四、綜上所述，聲請人係一般消費者，且有不能清償債務或有不
    能清償之虞之情形，所負無擔保或無優先權之債務未逾1,20
    0萬元，復未經法院裁定開始清算程序或宣告破產，曾聲請
    債務清理之調解然未成立，此外，又查無聲請人有消債條例
    第6條第3項、第8條或第46條各款所定駁回更生聲請之事由
    存在，則聲請人聲請更生，應屬有據，並依上開規定命司法
    事務官進行本件更生程序，爰裁定如主文。
五、債務人於更生程序開始後，應禁止貪圖享受、節制慾望，避
    免支出與其收入顯不相當之不必要花費，並提出足以為債權
    人會議可決或經法院認為公允之更生方案供為採擇，而司法
    事務官於進行本件更生程序、協助債務人提出更生方案時，
    亦應依社會常情及現實環境衡量債務人之償債能力，並酌留
    其生活上應變所需費用，進而協助債務人擬定允當之更生方
    案，始符消債條例重建債務人經濟生活之立法目的，附此敘
    明。
中　　華　　民　　國　　 111　年　　5 　　月　  13　　日
                        消債法庭  法　官   林敬展
以上正本係照原本作成。
本裁定不得抗告。
中　　華　　民　　國　　111 　年　　5 　　月　　13　　日
                                  書記官   張芝瑜